臺灣高等法院民事裁定
111年度全字第11號
聲  請  人  春兔有限公司


法定代理人  林昀葶  
代  理  人  羅盛德律師
相  對  人  隨時購物有限公司

法定代理人  陳宏偉  

上列聲請人因與隨時購物有限公司等間請求交付委任款任等事件
，聲請對相對人隨時購物有限公司為假扣押，本院裁定如下：
    主  文
聲請人以新臺幣壹佰貳拾肆萬元為相對人供擔保後，得對相對人
之財產在新臺幣參佰柒拾參萬伍仟柒佰貳拾伍元之範圍內為假扣
押。相對人如以新臺幣參佰柒拾參萬伍仟柒佰貳拾伍元為聲請人
供擔保後，得免為或撤銷假扣押。
聲請費用由相對人負擔。
    理  由
一、聲請意旨略以：伊於民國105年9月12日向本案（案列：110
    年度上字第505號）之被上訴人艾微科技有限公司（下稱艾
    微公司）承租功能模組經營網路購物，為節省超商取貨運費
    ，伊與艾微公司及本案被上訴人陳宏偉於同年12月間約定，
    由相對人隨時購物有限公司（下稱隨時公司）與第三人統一
    數網股份有限公司（下稱統一數網公司）簽約，統一數網公
    司代收貨款，扣除相關手續費後交付隨時公司，隨時公司應
    將款項如數交付艾微公司，再由艾微公司支付與伊。隨時公
    司自統一數網公司收受108年8月至10月貨款共新臺幣（下同
    ）373萬5,725元後，陳宏偉及艾微公司迄今拒不交付，伊得
    依上開約定及民法第179條規定，請求陳宏偉、艾微公司及
    隨時公司如數給付。因隨時公司及陳宏偉於訴訟中始終拒絕
    提供資料，蓄意拖延訴訟，且隨時公司資本額僅500萬元，
    與伊合作前帳戶餘額僅65萬餘元，與伊終止合作後，旋即開
    始提領金錢，起訴前之108年11月13日更轉出200萬元，至同
    年12月31日止，僅餘220萬7,464元，不足清償本件請求，顯
    有脫產可能，恐日後有不能執行或甚難執行之虞。爰依民事
    訴訟法第522條規定，聲請就隨時公司財產在373萬5,725元
    範圍內假扣押，並願供擔保以代釋明之不足等語。
二、按債權人就金錢請求或得易為金錢請求之請求，欲保全強制
    執行，得聲請假扣押；假扣押非有日後不能強制執行或甚難
    執行之虞者，不得為之；請求及假扣押之原因，應釋明之；
    前項釋明如有不足，而債權人陳明願供擔保或法院認為適當
    者，法院得定相當之擔保，命供擔保後為假扣押，民事訴訟
    法第522條第1項、第523條第1項、第526條第1項、第2項分
    別定有明文。所謂「有日後不能強制執行或甚難執行之虞」
    之「假扣押之原因」者，本不以債務人浪費財產、增加負擔
    或將其財產為不利益之處分，致達於無資力之狀態，或債務
    人移住遠方、逃匿無蹤或隱匿財產等積極作為之情形為限，
    祇須合於該條項「有日後不能強制執行或甚難執行之虞」之
    條件，即足當之。倘債務人對債權人應給付之金錢或得易為
    金錢請求之債權，經催告後仍斷然堅決拒絕給付，且債務人
    現存之既有財產，已瀕臨成為無資力之情形，或與債權人之
    債權相差懸殊，將無法或不足清償滿足該債權，在一般社會
    之通念上，可認其將來有不能強制執行或甚難執行之虞情事
    時，亦應涵攝在內（最高法院98年度台抗字第746號裁定意
    旨參照）。查，聲請人就其假扣押之本案請求，業據提出LI
    NE對話記錄、統一數網公司函文為證（見本院卷第15至25頁
    ），堪認已就假扣押之金錢請求為釋明。又聲請人主張隨時
    公司陸續自銀行帳戶提領金額，至108月12月31日止之存款
    僅餘220萬7,464元，不足清償本件請求金額，亦據其提出存
    款交易明細查詢結果以為釋明（見本院卷第49至62頁），可
    見隨時公司存款餘額與聲請人之債權相差懸殊，而有難以清
    償債務之虞。又聲請人雖就假扣押之原因，釋明尚有未足，
    惟其既陳明願供擔保，以補釋明之不足，依上說明，自應予
    准許；並依民事訴訟法第527條規定，依職權酌定隨時公司
    為聲請人供擔保或提存後，得免為或撤銷假扣押如主文所示
    。
三、據上論結，本件聲請為有理由，爰裁定如主文。
中　　華　　民　　國　　111 　年　　6 　　月　　20　　日
                  民事第七庭
                      審判長法　官  李昆霖
　　　　　　　　　          法  官  林翠華
　　　　　　　　　　        法  官  蔡惠琪
正本係照原本作成。
如不服本裁定，應於收受送達後10日內向本院提出抗告狀，並應
繳納抗告費新臺幣１千元。
中　　華　　民　　國　　111 　年　　6 　　月　　20　　日

  　　　　　　　　　　　　　書記官  蕭英傑